臺灣嘉義地方法院刑事判決　　　　　　　94年度交訴字第11號
公　訴　人　臺灣嘉義地方法院檢察署檢察官
被　　　告　SATIMBRE .
　　　　　　　　　　男　38歲.
上列被告因公共危險等案件，經檢察官提起公訴（九十四年度偵
字第一二九二號），本院合議庭裁定改依簡式審判程序審理，判
決如下：
    主  文
SATIMBRE EDGARDO MENDOZA因過失傷害人，處有期徒刑參月，如
易科罰金，以參佰元折算壹日；又駕駛動力交通工具肇事，致人
受傷而逃逸，處有期徒刑陸月，如易科罰金，以參佰元折算壹日
，應執行有期徒刑捌月，如易科罰金，以參佰元折算壹日。
    事  實
一、SATIMBRE EDGARDO MENDOZA未經考領取得汽車駕駛執照，竟
    於民國九十四年一月十二日晚間，無照駕駛車牌號碼Ｓ六—
    ○○九二號自用小客車，沿嘉義市○○路由東往西方向行駛
    。當日晚間八時四十七分許，途經博東路與新生路有號誌管
    制之交岔路口時，應注意該處燈號為紅燈，並應注意車前狀
    況，以隨時採取必要之安全措施，當時天候晴、夜間有照明
    、道路乾燥無缺陷、無障礙物、視距良好，亦無不能注意之
    情事，竟疏未注意，貿然闖越紅燈向前行進，適有甲○○○
    騎乘腳踏車沿新生路由南往北方向行進，致SATIMBRE
    EDGARDO MENDOZA所駕駛自用小客車之左前車頭與甲○○○
    騎乘之腳踏車右側車身發生碰撞，甲○○○因而受有胸部挫
    傷併左側肋骨多根骨折及左側血氣胸、腹部挫傷併脾臟破裂
    及腹內出血、右腳挫傷等傷害。詎SATIMBRE EDGARDO
    MENDOZA眼見肇事，並已致甲○○○倒地受傷，並未對甲○
    ○○施以必要之救護或報警處理，旋即另行起意駕駛上開自
    用小客車逃離現場。適路人蔡明穆目睹案發經過，即時抄記
    SATIMBRE EDGARDO MENDOZA上開自用小客車之車牌號碼，並
    報警後循線查獲。
二、案經被害人甲○○○訴由嘉義市警察局第二分局報告臺灣嘉
    義地方法院檢察署檢察官偵查起訴。
    理  由
一、上開事實，業據被告於警詢（見警卷第一、二頁）、偵查（
    見偵查卷第九、一○頁）及本院（見本院卷第三七至四一頁
    ）供承屬實，且經告訴人於警詢（見警卷第三、四頁）、偵
    查（見偵查卷第九頁）指訴綦明，復經證人蔡明穆於警詢時
    證述明確（見偵查卷第一二頁），並有道路交通事故調查報
    告表(一)(二)（見警卷第七、八頁）、道路交通事故現場圖（見
    警卷第六頁）、現場照片（見警卷第九至一三頁）在卷可參
    。告訴人因而受有胸部挫傷併左側肋骨多根骨折及左側血氣
    胸、腹部挫傷併脾臟破裂及腹內出血、右腳挫傷等傷害，亦
    有財團法人嘉義基督教醫院診斷證明書在卷可稽（見警卷第
    一四頁）。按駕駛人駕駛汽車，應遵守道路交通標誌、標線
    、號誌之指示；汽車行駛時，駕駛人應注意車前狀況，並隨
    時採取必要之安全措施，道路交通安全規則第九十條、第九
    十四條第三項定有明文，被告駕駛車輛自應注意上開規定。
    依道路交通事故調查報告表之記載，當時天候晴、夜間有照
    明、道路乾燥無缺陷、無障礙物、視距良好，亦無不能注意
    之情形。而博東路與新生路交岔口，設有燈光號誌，觀之道
    路交通事故現場圖綦明。告訴人明確指其行向為綠燈，則博
    東路之行向即應為紅燈，被告疏未注意，即貿然闖越紅燈向
    前行進，致擦撞告訴人腳踏車，自有過失。本件事故經送臺
    灣省嘉雲區車輛行車事故鑑定委員會鑑定結果，亦認：被告
    駕駛自用小客車，沿博東路由東往西方向行駛，行經行車管
    制號誌交岔路口時，未依號誌指示行駛（闖紅燈），致車頭
    左前方與沿新生路由南往北方向駛至之告訴人腳踏車右側車
    身碰撞，有臺灣省嘉雲區車輛行車事故鑑定委員會嘉鑑字第
    ○九四五八○二○四號函在卷可參（見本院卷第一九、二○
    頁）。而告訴人確因本件車禍受有上開傷勢，已如前述，被
    告之過失行為與告訴人之受傷結果間，顯具相當因果關係。
    又被告自承肇事致告訴人人車倒地受傷，竟未對告訴人施以
    必要之救護或報警處理即行離去，顯有肇事逃逸之認識及行
    為。依上說明，足認被告自白核與事實相符，其犯行堪以認
    定。
二、核被告所為，係犯刑法第二百八十四條第一項前段之過失傷
    害罪及同法第一百八十五條之四之肇事逃逸罪，所犯上開二
    罪，一為過失犯，一為故意犯，且罪名不同，應予分論併罰
    。又被告係無照駕駛，經其於警詢時供明在卷（見警卷第一
    頁背面），其過失傷害部分，應依道路交通管理處罰條例第
    八十六條第一項之規定加重其刑。爰審酌被告並無前案紀錄
     （參卷附臺灣高等法院被告前案紀錄表），無照駕駛車輛
    過失肇事已屬非是，復於肇事後逃逸，經斟酌被告之過失程
    度、告訴人所受傷害及被告事後坦認犯行之犯後態度，惟尚
    未與告訴人和解等一切情狀，分別量處如主文所示之刑，並
    定應執行刑，並均諭知易科罰金之折算標準。
據上論斷，應依刑事訴訟法第二百七十三條之一第一項、第二百
九十九條第一項前段，刑法第二百八十四條第一項前段、第一百
八十五條之四、第四十一條第一項前段、第二項，第五十一條第
五款，道路交通管理處罰條例第八十六條第一項，罰金罰鍰提高
標準條例第一條前段、第二條，判決如主文。
本案經檢察官郭志明到庭執行職務。
中　　華　　民　　國　　94　　年　　7 　　月　　27　　日
                    交通法庭    法　官　鄭雅文
以上正本證明與原本無異。
如不服本判決，應於判決送達後10日內，向本院提出上訴狀。
中　　華　　民　　國　　94　　年　　7 　　月　　27　　日
                            　　書記官　鄭翔元
附錄論罪科刑法條：
刑法第二百八十四條第一項前段
    第一百八十五條之四
